【裁判字號】    95,交易,456
【裁判日期】    950822
【裁判案由】    過失傷害
【裁判全文】
臺灣臺中地方法院刑事判決          95年度交易字第456號
公  訴  人  臺灣臺中地方法院檢察署檢察官
被      告  乙○○
上列被告因過失傷害案件，經檢察官提起公訴（95年度偵字第13
560號），經本院合議庭裁定，由受命法官依法獨任進行簡式審
判程序判決如下：
    主  文
乙○○因過失傷害人，處有期徒刑月，如易科罰金，以銀元參
佰元（即新臺幣玖佰元）折算壹日。
    事  實
一、乙○○於民國（下同）九十四年二月二十日下午十四時許，
    駕駛車牌號碼五Ｑ－六六五五號自小客車，沿臺中市○區○
    ○○路由旱溪街往振興路行駛，於同日下午十四時四十六分
    ，途經旱溪東路與樂業路交岔路口，適有甲○○駕駛車牌號
    碼Ｙ三－○四七八號自小客車，沿樂業路由建成路往一心街
    直行，途經該路口，乙○○本應於汽車行駛時，注意車前狀
    況，並隨時採取必要之安全措施，及行車速度，時速不得超
    過五○公里之規定，乙○○亦預見如未謹慎行駛將因而發生
    車禍致人受傷，而依當時天候雨、日間自然光線、路面雖濕
    潤惟無缺陷、無障礙物、視距尚屬良好等情，並無不能注意
    之情事，竟疏於注意及此，貿然以時速六十餘公里之速度超
    速通過上開路口，致所駕駛之自小客車右前角右前車角與甲
    ○○之自小客車車頭發生碰撞，甲○○自小客車之車頭因而
    嚴重受損，且甲○○因此受有左鎖骨骨折之傷害。
二、案經甲○○訴請臺灣臺中地方法院檢察署檢察官偵查起訴。
    理  由
一、按除被告所犯為死刑、無期徒刑、最輕本刑為三年以上有期
    徒刑之罪或高等法院管轄第一審案件者外，於前條第一項程
    序進行中，被告先就被訴事實為有罪之陳述時，審判長得告
    知被告簡式審判程序之旨，並聽取當事人、代理人、辯護人
    及輔佐人之意見後，裁定進行簡式審判程序，刑事訴訟法第
    二百七十三條之一第一項定有明文。本件被告所犯係死刑、
    無期徒刑、最輕本刑為三年以上有期徒刑以外之罪，其於準
    備程序中就被訴事實為有罪之陳述，且經審判長告知被告簡
    式審判程序之旨，並聽取公訴人及被告之意見後，本院合議
    庭認為適宜而裁定由受命法官獨任進行簡式審判程序，合先
    敘明。
二、訊據被告乙○○對於上揭事實坦承不諱，核與告訴人甲○○
    所指訴之情節相符，並有道路交通事故現場圖、道路交通事
    故調查報告表（一）（二）各一份、照片七張、談話紀錄表
    、補充資料表、肇事人自首情形紀錄表等附卷可稽。而告訴
    人甲○○確因本件車禍受傷，亦有澄清綜合醫院診斷證明書
    一份附卷足憑。按汽車行駛時，注意車前狀況，並隨時採取
    必要之安全措施；及行車速度，時速不得超過五○公里，道
    路交通安全規則第九十四條第三項、第九十三條第一項第一
    款分別定有明文。本件被告乙○○駕車自應注意上述道路交
    通安全規定，且依其狀況，又非不能注意，竟疏未注意，以
    致肇事致告訴人甲○○受傷，被告乙○○顯有過失。故被告
    乙○○過失行為與告訴人甲○○之傷害間，具有相當因果關
    係。足認被告乙○○自白，核與事實相符，堪予採信，事證
    至臻明確，被告乙○○犯行洵堪認定。
三、核被告乙○○所為，係犯刑法第二百八十四條第一項前段之
    過失傷害人之罪。爰審酌被告乙○○犯罪之動機、目的、手
    段、品行、所生危害及犯罪後坦認罪愆，頗具悔意，被告過
    失程度之輕重、告訴人甲○○所受傷害程度、被告肇事後態
    度、及肇事後被告迄今仍未與告訴人達成民事和解，取得諒
    解等一切情狀，量處如主文所示之刑，並諭知易科罰金之折
    算標準，以資懲儆。被告行為後，刑法第四十一條第一項前
    段有關易科罰金折算之標準，業經總統於九十四年二月二日
    公布修正，自九十五年七月一日施行，由「得以一元以上三
    元以下折算一日，易科罰金」，並適用修正前罰金罰鍰提高
    標準條例第二條（現已刪除）之規定，提高為「得以新台幣
    一千元、二千元或三千元折算一日，易科罰金」，且刪除「
    因身體、教育、職業、家庭之關係或其他正當事由，執行顯
    有困難者」之條件，依修正施行後刑法第二條第一項「行為
    後法律有變更者，適用行為時之法律。但行為後之法律有利
    於行為人者，適用最有利於行為人之法律」之規定，比較修
    正前後刑法第四十一條第一項前段之規定，修正後之規定，
    並未較有利於被告，故本件應適用被告行為時即修正前刑法
    第四十一條第一項前段及修正前罰金罰鍰提高標準條例第二
    條之規定，諭知易科罰金之折算標準，即應以銀元三百元折
    算一日，經折算為新台幣後，應以新台幣九百元折算一日，
    併予敘明。
據上論斷，應依刑事訴訟法第二百九十九條第一項前段、第二百
七十三條之一第一項、刑法第二條第一項前段、第二百八十四條
第一項前段、修正前刑法第四十一條第一項前段、罰金罰鍰提高
標準條例第一條前段、修正前罰金罰鍰提高標準條例第二條，現
行法規所定貨幣單位折算新台幣條例第二條，判決如主文。
中    華    民    國    95    年    8     月    22    日
                  刑事第八庭    法  官  洪俊誠
以上正本證明與原本無異。
如不服本判決，應於判決送達後十日內向本院提出上訴狀，上訴
於臺灣高等法院臺中分院(須附繕本)。
                                 書記官  蕭榮峰
中    華    民    國    95    年    8     月    22    日
附錄論罪科刑實體法條文：
刑法第284條：
因過失傷害人者，處6月以下有期徒刑、拘役或500元以下罰金，
致重傷者，處1年以下有期徒刑、拘役或500元以下罰金。
（罰金部份業經提高10倍為5000元）
從事業務之人，因業務上之過失傷害人者，處1年以下有期徒刑
、拘役或1千元以下罰金，致重傷者，處3年以下有期徒刑、拘役
或2千元以下罰金。
（罰金部份業經提高10倍為20000元）


司法院資訊處製作；財團法人民間司法改革基金會備份。
